【裁判字號】    95,簡上,69
【裁判日期】    950630
【裁判案由】    妨害公務
【裁判全文】
臺灣高雄地方法院刑事判決              95年度簡上字第69號
上  訴  人
即  被  告  乙○○
上列被告因妨害公務案件，不服高雄地方法院高雄簡易庭94年度
簡字第6625號中華民國94年11月30日第一審判決（聲請簡易判決
處刑案號：94年度偵字第22679號）提起上訴，本院判決如下：
    主  文
上訴駁回。
    事  實
一、乙○○於民國94年9 月26日22時40分許，在高雄國際機場國
    際線入境大廳前巡迴計程車上客處，因當時負責維持交通秩
    序之執勤員警吳峻光向乙○○表示上客處僅有2 格停車位，
    其排於第2 格之後，應立即駛離，乙○○因前車駛離，於駛
    進第2 格停車位後，即下車提旅客行李，並對吳峻光表示為
    何不可載客，執勤員警表示將逕行舉發，乙○○遂氣憤轉身
    捶打其自己計程車車身1 下後，拿出駕照及行照，並基於妨
    害公務之犯意，當場以「狗」辱罵吳峻光，遂為吳峻光依現
    行犯逮捕，而查悉上情。
二、案經內政部警政署航空警察局高雄分局報請臺灣高雄地方法
    院檢察署檢察官偵查起訴。
    理  由
壹、證據能力方面：按被告以外之人於偵查中向檢察官所為陳述
    ，除顯有不可信之情況者外，得為證據，刑事訴訟法第159
    條之1 第2 項定有明文。查本件證人吳峻光於檢察官偵查中
    具結後證述，並無證據顯示檢察官在偵查時有不法取供之情
    形，亦查無證據顯示上開證述有顯不可信之情況，依上開說
    明，其於偵查中之證言具有證據能力。
貳、實體方面：
一、訊據被告固坦承其於94年9 月26日22時40分許，在高雄國際
    機場國際線入境大廳前巡迴計程車上客處，因執勤員警吳峻
    光向其表示因其係紅線臨時停車，應立即離，乙○○乃對吳
    峻光表示為何不可載客，吳峻光表示將逕行舉發，乙○○遂
    氣憤轉身捶打其自己計程車車身1 下後，拿出駕照及行照，
    ，並當場說出「狗」字，惟矢口否認有何侮辱依法執行職務
    之公務員之犯行，辯稱：員警吳峻光故意打壓不讓其載客，
    其罵「狗」係為發洩情緒，並非針對吳峻光云云。經查：
  (一)被告於94年9 月26日22時40分許，在高雄國際機場國際線入
    境大廳前巡迴計程車上客處，因執勤員警吳峻光向其表示因
    其係紅線臨時停車，應立即離，乙○○乃對吳峻光表示為何
    不可載客，吳峻光表示將逕行舉發，乙○○遂氣憤轉身捶打
    其自己計程車車身1 下後，拿出駕照及行照，並當場說出「
    狗」字乙節，業據被告供承在卷，且據證人即員警吳峻光於
    檢察官偵訊時證述明確（見偵卷第6 頁至第7 頁），上開事
    實，堪以認定。
  (二)本案警員吳峻光將案發過程序以錄音，依案發時之錄音譯文
    所示：「被告：什麼叫做禁止臨停，我哪有臨停，臨停是左
    右臨停，是怎樣臨停，怎樣叫做臨停」、「吳峻光：你小聲
    一點」、「被告：什麼叫做臨停」、「吳峻光：紅線就是臨
    停嘛」、「被告：什麼叫做臨停，我在後面等待第一輛車出
    去，我才．．．」、「吳峻光：我想請問一下你在那邊等了
    多久嘛？有兩格，你是第3 個車格嘛。你要停在車格裡面嘛
    。來，你的駕、行照，好不好」、「被告：不要啦」、「吳
    峻光：對呀，你就開走呀，我跟你記起來」．．．「吳峻光
    ：沒關係，沒關係，你要不要出來，你要不要出示，你不出
    示沒關係，你到時候你就去跟監理站解釋嘛．．．（碰一聲
    ）大聲一點沒關係，來、來，大力一點呀，撞壞也沒關係，
    是你的車又不是我的車」、「被告：狗。給你。給你」、「
    吳峻光：罵什麼」、「被告：給你」、「吳峻光：罵什麼」
    、「被告：給你」等語（見本院卷第48頁至第49頁），則本
    案係因吳峻光向被告表示其不可載客，並將逕行舉發，被告
    乃於捶打自己計程車車身1 下後，拿出駕照及行照，並當場
    以「狗」辱罵吳峻光等節，亦堪認定。是被告辯稱：其係發
    洩情緒，並非針對員警吳峻光乙節，不足採信。
  (二)按侮辱者，係指行為人不指出具體事實，而公然對他人為輕
    蔑之表示者，足以影響他人之人格及社會地位，且僅以抽象
    之言語或動作為侵害即已足，不以散布於眾為必要。查被告
    於警員吳峻光執行維護交通職務時，以「狗」字辱罵員警吳
    峻光，衡情，前開指摘自足以對於吳峻光之人格及社會地位
    ，達到貶損其評價之程度，係屬侮辱之行為，至為明確。
 (三)綜上所述，被告所辯顯係卸責之詞，不足採信。是以本件被
   告犯罪事證明確，其犯行洵堪認定，應依法論科。
三、核被告所為係犯刑法第140 條第1 項之侮辱依法執行職務之
    公務員罪。被告犯罪既已明確，原審引依刑法第140 條第1
    項、第41條第1 項前段，罰金罰鍰提高標準條例第1 條前段
    、第2 條之規定，並審酌被告並無犯罪前科，素行尚稱良好
    ，本案因其一時失慮，致罹刑章，惡性尚非深重等情，量處
    拘役30日，並諭知易科罰金之折算標準，經核其認事用法均
    無違誤，量刑亦屬允當。被告以其並未辱罵執行職務之員警
    為由提起上訴，指摘原判決不當，為無理由，應予駁回。
據上論斷，應依刑事訴訟法第455 條之1 第1 項、第3 項、第36
8 條，判決如主文。
本案經檢察官甲○○到庭執行職務。
中    華    民    國    95    年    6     月    30    日
                  刑事第十二庭  審判長法  官 施柏宏
                                      法  官 黃宗揚
                                      法  官 洪能超
以上正本證明與原本無異。
不得上訴。
中    華    民    國    95    年    6     月    30    日
                                      書記官 曾小玲
附錄本案論罪科刑法條全文：
中華民國刑法第140條
(侮辱公務員公署罪)
於公務員依法執行職務時，當場侮辱，或對於其依法執行之職務
公然侮辱者，處6 月以下有期徒刑、拘役或100 元以下罰金。
對於公署公然侮辱者亦同。


司法院資訊處製作；財團法人民間司法改革基金會備份。
